臺灣臺南地方法院刑事判決
110年度交簡上字第186號
上  訴  人  
即  被  告  吳仁舜



上列上訴人即被告因過失傷害案件，不服民國110年9月30日本院
110年度交簡字第1335號第一審簡易判決（聲請簡易判決處刑案
號：110年度偵字第472號），提起上訴，本院管轄之第二審合議
庭判決如下：
    主  文
原判決撤銷。
吳仁舜犯過失傷害罪，處拘役拾日，如易科罰金，以新臺幣壹仟
元折算壹日。緩刑貳年。
    犯罪事實
一、吳仁舜於民國109年10月5日12時10分許，駕駛車牌號碼000-
    000號普通重型機車，沿臺南市永康區中正路由南往北行駛
    ，途經該路與新中街口時，適林佳穎駕駛車牌號碼000-0000
    號普通重型機車，沿中正路同向在前行駛。吳仁舜本應注意
    遵守燈光號誌之指示，即圓形紅燈表示禁止通行，不得超越
    停止線，且依當時天候晴、日間自然光線、柏油路面、乾燥
    、無缺陷、無障礙物、視距良好，並無不能注意之情事，竟
    疏未注意及此，未遵守紅燈號誌禁止通行之指示，貿然超越
    停止線後，因煞車不及而撞擊前方林佳穎之機車，致林佳穎
    受有上背痛(疑似急性扭傷)之傷害。吳仁舜於未經有犯罪偵
    查權限之人發覺前，向到場處理之員警自首為肇事人，為警
    查悉上情。
二、案經吳仁舜自首及林佳穎訴由臺南市政府警察局永康分局移
    送臺灣臺南地方檢察署檢察官偵查後聲請簡易判決處刑。
　　理    由
壹、程序事項
    按被告以外之人於審判外之陳述，雖不符刑事訴訟法第159
    條之1至之4之規定，而經當事人於審判程序同意作為證據，
    法院審酌該言詞陳述或書面陳述作成時之情況，認為適當者
    ，亦得為證據；當事人、代理人或辯護人於法院調查證據時
    ，知有第159條第1項不得為證據之情形，而未於言詞辯論終
    結前聲明異議者，視為有前項之同意，刑事訴訟法第159條
    之5定有明文。查本案以下所引用屬傳聞證據性質之證據，
    被告於本院準備程序中表示同意有證據能力（見本院卷第36
    頁），本院審酌該證據作成之情況，認均無不適當情事，依
    刑事訴訟法第159條之5規定，均有證據能力。
貳、實體事項
一、認定犯罪事實所憑證據及理由
(一)上開犯罪事實，業據被告坦承不諱，核與證人即告訴人林佳
    穎於警詢時、偵查中之證述相符，復有道路交通事故現場圖
    、道路交通事故調查報告表㈠、㈡、郭明陽骨外科診所診斷證
    明書各1份、現場及車損照片11張、本院勘驗筆錄1份、
　　現場監視器影像截圖照片6張在卷可稽。　
(二)按駕駛人駕駛汽車，應遵守道路交通標誌、標線、號誌之指
    示；汽車行駛至交岔路口，其行進、轉彎應遵守燈光號誌之
    指示，道路交通安全規則第90條第1項前段、第102條第1項
    第1款前段，分別定有明文。次按車輛面對圓形紅燈表示禁
    止通行，不得超越停止線或進入路口，道路交通標誌標線號
    誌設置規則第206條亦有明文。經查，被告行經上開交岔路
    口前時，本應注意遵守燈光號誌指示，且當時天候晴、日間
    自然光線、柏油路面、乾燥、無缺陷、無障礙物、視距良好
    等情形，亦有上開道路交通事故調查報告表㈠1紙附卷可稽，
    顯見並無不能注意之情事，竟疏未注意前方燈光號誌已轉為
    紅燈，仍騎乘上開機車超越停止線後，雖緊急煞車仍不及而
    撞擊前方告訴人之機車（參見本院卷第51頁所附現場監視器
    影像截圖照片），致告訴人受有上開傷害，足認被告確有過
    失。又本案經檢察官囑託臺南市車輛行車事故鑑定委員會鑑
    定肇事責任，鑑定結果認：被告駕駛普通重型機車，未依號
    誌指示行駛，闖越紅燈，為肇事原因，告訴人無肇事因素等
    情，有臺南市車輛行車事故鑑定委員會110年3月5日南鑑000
    0000案鑑定意見書1份在卷可參（見偵查卷第9至10頁），亦
    同此認定。本件告訴人既因上開行車事故受有上開傷害，則
    被告之過失與告訴人所受之傷害結果間，即具有相當因果關
    係，應負過失責任。
(三)綜上所述，本案事證明確，被告犯行堪以認定，應依法論罪
    科刑。　
二、論罪科刑及撤銷原審判決之理由　
(一)核被告所為，係犯刑法第284條前段之過失傷害罪。
(二)按刑法第62條所謂自首，僅以犯人在犯罪未發覺之前，向該
    管公務員申告犯罪事實，而受裁判為已足，並不以使用自首
    字樣為必要。又自首者於自首後，縱又為與自首時不相一致
    之陳述甚至否認犯罪，仍不能動搖其自首效力。自首者但須
    接受裁判，至於如何裁判，則本與自首無關（最高法院70年
    度台上字第6819號刑事判決意旨參照）。本件案發後，員警
    到場處理時，被告向員警表示因告訴人煞車才撞上等語，此
    有本院公務電話紀錄1份在卷可稽，足見被告於案發後員警
    到場處理時已自承為肇事人，其當時所述僅係對過失責任部
    分有所爭辯，並無否認自己肇事之事實，堪認被告於肇事後
    ，未經有偵查權之公務員或機關發覺其犯嫌前，已向到場處
    理之警員坦承肇事而願接受裁判，應符合刑法第62條自首規
    定，爰依該條前段之規定減輕其刑。
(三)原審判決以被告上開犯行事證明確，予以論罪科刑固非無見
    ，惟其認被告未符合自首規定，而未依刑法第62條規定減輕
    其刑，尚有未洽，自應由本院予以撤銷改判。
(四)爰審酌被告疏未遵守上開交通規則而發生本件通事故，致告
    訴人受有上開傷害，其所為自有可責；兼衡被告之素行、智
    識程度（專科畢業）、家庭（需扶養姪女）、經濟狀況（職
    業為醫院藥劑師、每月收入約新臺幣5萬元）、違反注意義
    務之程度、已與告訴人和解並賠償完畢（見本院卷第39頁、
    第41頁所附調解筆錄合作金庫銀行存款憑條）及犯後坦承犯
    行之態度等一切情狀，量處如主文所示之刑，併諭知易科罰
    金之折算標準。
(五)按「受2 年以下有期徒刑、拘役或罰金之宣告，而有下列情
    形之一，認以暫不執行為適當者，得宣告 2 年以上 5 年以
    下之緩刑，其期間自裁判確定之日起算：未曾因故意犯罪
    受有期徒刑以上刑之宣告者。前因故意犯罪受有期徒刑以
    上刑之宣告，執行完畢或赦免後，五年以內未曾因故意犯罪
    受有期徒刑以上刑之宣告者。」刑法第74條第1項定有明文
    。查被告雖曾於84年間因犯罪經法院判處有期徒刑4月確定
    ，惟此後迄今已逾5年未曾因故意犯罪受有期徒刑以上刑之
    宣告，此有臺灣高等法院被告前案件紀錄表1份在卷可稽。
    其因一時疏忽致犯本案，且犯後坦承犯行，復已與告訴人調
    解成立，並賠償完畢，其經此次偵審程序後，當能知所警惕
    ，本院因認上開宣告刑以暫不執行為適當，爰依刑法第74條
    第1項第2款之規定宣告緩刑2年。
據上論斷，應依刑事訴訟法第455條之1第1項、第3項、第369條
第1項前段、第364條、第299條第1項前段，刑法第284條前段、
第62條前段、第41條第1項前段、第74條第1項第2款，刑法施行
法第1條之1第1項，判決如主文。
本案經檢察官李宗榮聲請簡易判決處刑，檢察官李佳潔到庭執行
職務。
中　　華　　民　　國　　111 　年　　3 　　月　　30　　日
　　　　　　　　　刑事第六庭  審判長法  官  高如宜
　　　　　　　　　　　　　　　　　　法  官  鄭銘仁   
　　　　　　　　　　　　　　　　　　法　官　陳鈺雯
以上正本證明與原本無異。
如不服本判決應於收受送達後20日內向本院提出上訴書狀，並應
敘述具體理由。其未敘述上訴理由者，應於上訴期間屆滿後20日
內向本院補提理由書( 均須按他造當事人之人數附繕本) 「切勿
逕送上級法院」。
                                    書記官  洪儀珊　
中　　華　　民　　國　　111 　年　　3 　　月　　30　　日
附錄本案論罪科刑法條：　　　　　　 　　
刑法第284條　　　　　　　　　
因過失傷害人者，處1年以下有期徒刑、拘役或10萬元以下罰金
；致重傷者，處3年以下有期徒刑、拘役或30萬元以下罰金。